【裁判字號】    97,易,3081
【裁判日期】    971006
【裁判案由】    竊盜
【裁判全文】
臺灣臺中地方法院刑事判決              97年度易字第3081號
公  訴  人  臺灣臺中地方法院檢察署檢察官
被      告  丙○○
                    國民
上列被告因竊盜案件，經檢察官聲請簡易判決處刑（97年度偵字
第14327 號），本院豐原簡易庭認不宜以簡易判決處刑（97年度
豐簡字第545 號），而簽移本院刑事庭依通常程序審理，被告於
準備程序中就被訴事實為有罪之陳述，經告知簡式審判程序之旨
，並聽取當事人之意見後，本院裁定進行簡式審判程序，判決如
下：
    主    文
丙○○共同竊盜，累犯，處有期徒刑月，如易科罰金，以新臺
幣壹仟元折算壹日。
    犯罪事實及理由
一、犯罪事實：
    丙○○前於民國95年間，因違反毒品危害防制條例案件，經
    本院分別判處有期徒刑9月、8月確定，因不合於定應執行刑
    之要件，因而入監接續執行，嗣於96年6 月28日縮短刑期假
    釋出監，至同年7 月31日假釋期滿，未經撤銷，以已執行論
    。詎仍不知悔改，於97年4月16日下午3時30分許，丙○○騎
    乘車牌號碼KCK－597號重型機車搭載甲○○（另經本院判處
    有期徒刑4月），行經臺中縣東勢鎮○○街243號乙○○住處
    時，見乙○○住處之圍牆並未設置大門，且其熱水器（已使
    用約10年）係裝置於屋外牆上，認為有機可趁，遂共同基於
    意圖為自己不法所有之犯意聯絡，由甲○○在外把風，丙○○則進入乙○○上開住處圍牆內（無故侵入附連圍繞土地部
    分未據告訴），徒手竊取乙○○所有之熱水器1 臺。得手後
    ，2 人旋以上開機車載運該熱水器前往洪福源所經營，位於
    臺中縣豐原市○○路○段610號之豐銘第三資源回收物運銷合
    作社，而以新臺幣5 百元之代價，出售予不知情之洪福源。
    惟丙○○與甲○○於竊取上開熱水器時，即為乙○○之鄰居
    楊竣有發覺，楊竣有並於甲○○2 人騎乘機車離去時，尾隨
    在後，記下丙○○2 人所使用之機車車牌號碼後報警處理。
    嗣丙○○於同年5月8日晚上10時許，因另涉犯竊盜案件，在
    臺中縣東勢鎮○○街92號之佑榮資源回收場前，為警查獲後
    ，於警局製作筆錄時，於有偵查犯罪權限之公務員發覺其前
    揭竊盜犯行前，主動向員警坦承上開竊盜犯行，自首而接受
    裁判。
二、本案證據：
  (一)被告丙○○於警詢、偵查、本院準備程序及審理時之自白。
  (二)證人即同案被告甲○○於警詢、偵查及本院審理時之陳述。
  (三)證人即被害人乙○○於警詢、本院審理時之證述。
  (四)證人洪福源於警詢之證述。
  (五)證人楊竣有於警詢時之證述。
  (六)證人即查獲本案之警員張宏嘉於本院審理時之證述。
  (七)豐銘資源回收買入登記簿1紙。
  (八)證人丙○○前往豐銘第三資源回收場指認之照片共2紙。
  (九)失竊現場、被告逃逸路線、監視器擷取畫面照片共14張。
  (十)內政部警政署刑事警察局97年5月20日刑鑑字第0970067921
    號鑑定書1紙。
三、核被告所為，係犯刑法第320條第1項之普通竊盜罪。被告與
    同案被告甲○○就本件犯行，有犯意聯絡及行為分擔，為共
    同正犯。被告前於95年間，因違反毒品危害防制條例案件，
    經本院分別判處有期徒刑9月、8月確定，因不合於定應執行
    刑之要件，因而入監接續執行，嗣於96年6 月28日縮短刑期
    假釋出監，至同年7 月31日假釋期滿，未經撤銷，以已執行
    論等情，有臺灣臺中地方法院檢察署刑案資料查註紀錄表、
    臺灣高等法院被告前案紀錄表各1 份在卷可按，其於有期徒
    刑執行完畢後5 年內，故意犯本件有期徒刑以上之罪，為累
    犯，應依法加重其刑。末按刑法第61條所謂發覺，固非以有
    偵查犯罪權之機關或人員確知其人犯罪無誤為必要，而於對
    其發生嫌疑時，即得謂為已發覺；但此項對犯人之嫌疑，仍
    須有確切之根據得為合理之可疑者，始足當之，若單純主觀
    上之懷疑，要不得謂已發生嫌疑（最高法院72年臺上字第64
    1 號判例參照），因此所謂「發覺」，並不包括單純主觀上
    之懷疑，而需偵查犯罪職權之公務員，至少應已知該犯罪事
    實之梗概始足當之。經查，證人即查獲本案之警員張宏嘉於
    本院審理時證述：證人楊竣有於案發當天打電話到派出所報
    案，表示其有目擊2 位竊賊騎機車來竊取被害人乙○○的熱
    水器，後來其開車尾隨2 位竊賊機車後方，但後來跟丟了，
    伊等依據證人楊竣有提供之車牌號碼、位置、路線，請偵查
    隊調閱路口監視器畫面，發現車牌號碼KCK－597號重型機車
    之行蹤，查知這輛機車是被告父親所有，但那段時間都無法
    找到被告，也未詢問被告家人當時是何人使用該機車，從監
    視器畫面，只看的到竊賊背部，無法看到正面，所以除了竊
    賊所使用之機車是被告父親所有外，並無其他客觀跡證認伊
    等懷疑被告涉有本件竊盜罪嫌，只是被告有多次竊盜前科，
    所以才懷疑偷熱水器的人是被告，至97年5月8日晚上，被告
    前往東勢高工舊校址竊取水溝蓋後拿到資源回收場變賣為警
    查獲後，伊等拿監視器畫面給被告看，被告就承認是伊竊取
    熱水器的等語，足徵證人張宏嘉對於被告涉有本件竊盜犯行
    ，僅係出於主觀上之懷疑，揆諸前揭判例意旨，即不能認被
    告本件竊盜犯行已被偵查機關發覺，因此被告於另犯竊盜案
    件警詢時，主動供出本件竊盜犯行，而接受裁判，自應有自
    首規定之適用，而應依刑法第62條前段規定減輕其刑，並先
    加重後減輕之。
三、依刑事訴訟法第452條、第273條之1第1項、第299條第1項前
    段、第310條之2、第454條第1項，刑法第28條、第320條第1
    項、第47條第1項、第62條前段、第41條第1項，刑法施行法
    第1條之1，判決如主文。
中    華    民    國    97    年    10    月     6    日
                  刑事第四庭    法  官   郭妙俐
上正本證明與原本無異。
如不服本判決，應於判決送達後10日內向本院提出上訴狀，上訴
於臺灣高等法院臺中分院（須附繕本）。
上訴書狀如未敘述理由，應於上訴期間屆滿後20日內補提理由書
於本院。
                                書記官   廖鳳美
中    華    民    國    97    年    10    月     6    日
附錄本案論罪科刑法條全文：
刑法第320條
意圖為自己或第三人不法之所有，而竊取他人之動產者，為竊盜
罪，處 5 年以下有期徒刑、拘役或 5 百元以下罰金。
意圖為自己或第三人不法之利益，而竊佔他人之不動產者，依前
項之規定處斷。
前2項之未遂犯罰之。


司法院資訊處製作；財團法人民間司法改革基金會備份。
